臺北高等行政法院裁定
　　　　　　　　　　　　　　　　　　 96年度訴字第01540號
原　　　告　甲○○
被　　　告　國立臺北科技大學
代　表　人　乙○○校長）住同.
上列當事人間因有關教育事務事件，原告不服教育部中華民國96
年5 月7 日台訴字第0960060114A 號訴願決定，提起行政訴訟，
本院裁定如下：
    主　文
原告之訴駁回。
訴訟費用由原告負擔。
    理  由
一、按「人民因中央或地方機關對其依法申請之案件，於法令所
    定期間內應作為而不作為，認為損害其權利或法律上利益者
    ，經依訴願程序後，得向高等行政法院提起請求該機關應為
    行政處分或應為特定內容之行政處分之訴訟。」、「原告之
    訴，有左列各款情形之一者，行政法院應以裁定駁回之：..
    . 十、起訴不合程式或不備其他要件者。」行政訴訟法第5
    條第1 項及第107 條第1 項第10款分別定有明文，可知欲提
    起課予義務訴訟，請求行政機關為一定之行政處分，則係以
    依法申請之案件為前提，而所謂依法申請之案件，係指人民
    依法有權請求行政機關為准駁的行政處分者而言。
二、查本件原告於94年12月31日以俊博陳字第94123101號請求函
    致被告，主旨為：「請明確說明貴校於凍空調工程系學術委
    員會取消本人二篇博士班計點論文之計點，是否有效？」說
    明為：「本人博士班計點論文之計點經核算後，究係6.5 點
    ？10.5點？抑14.5點？亦請一併說明，以正視聽。」（見本
    院卷第8 頁），足見原告本係請求被告告知其被取消之論文
    計點，原來之計點為幾點，嗣因被告遲未回復原告，原告旋
    依訴願法第2 條規定，針對被告未答覆其論文計點究係幾點
    部分，向教育部提起訴願（見訴願卷二倒數第4 頁），經教
    育部96年5 月7 日台訴字第0960060114A 訴願決定諭知不受
    理（見本院卷第9 頁），原告不服，提起本件課予義務訴訟
    ，請求命被告算定並告知其論文計點為幾點云云。但查本件
    原告請求被告告知博士論文計點，並無任何法令做為申請依
    據，自非「依法申請」之案件，揆諸前揭規定及說明，被告
    未予回復及教育部為訴願不受理之決定，均無不合，原告復
    提起本件課予義務訴訟，則為起訴要件不備，應予駁回。
三、至原告96年6 月23日所具行政訴訟理由(二)狀（見本院卷第28
    頁）略以：「原告之要求無他，唯獨要求被告機關明確告知
    系爭計點是否為四點？」乙節，乃另外爭執其新發表論文之
    重新申請計點問題，此部分業經被告以96年4 月13日北科大
    機電字第0965000731號函復原告略以：一本校機電科技研究
    所博士班冷凍空調分組學術委員會於94 年5月3 日決議：(1)
    甲○○先生之兩篇博士論文學位計點論文均有違反學術倫理
    之問題，陳先生在93.12.14及94.03.25分別在系、院學術委
    員會審議時之答辯時均顯示其有學術倫理認知之錯誤。(2)兩
    篇計點論文因有學術倫理方面之瑕疵，取消其博士論文之計
    點。學術委員會會議紀錄請詳附件一。二陳君於94年11月2
    日以新發表的論文重新申請論文計點，亦經分組學術委員會
    審查後確認新的論文計點為四點，陳君以新發表的論文重新
    申請學位考試，並於隨後通過口試，於94年學年度第一學期
    取得本校之博士學位。論文計點審查會議紀錄及計點結果請
    詳附件二。」等語（見原處分卷第32頁），足見被告已明確
    告知原告其新發表的論文計點為四點，況原告對此部分計點
    ，未曾向被告提出請求，縱其提出此項請求，亦非「依法申
    請」案件，且原告既已得悉新發表論文重新申請計點結果為
    四點，並已順利取得學位，即無再爭訟而浪費司法資源之必
    要，併此敘明。
四、依行政訴訟法第107 條第1 項第10款、第104 條、民事訴訟
    法第95條、第78條，裁定如主文。
中　　華　　民　　國　　96　　年　  10　　月  　4    日
                         第六庭審判長法  官　林　文　舟
                                     法  官　陳　鴻　斌
                                     法  官　闕　銘　富
上為正本係照原本作成。
如不服本裁定，應於送達後10日內向本院提出抗告狀（須按他造
人數附繕本）。
中  　華　　民　　國　　96　　年　  10　　月  　5    日
           　　　　　　　　          書記官  孫　筱　晴
